臺灣臺南地方法院刑事判決　　　　　　　　　　　　九十三年度簡字第二七六九號
　　聲　請　人　臺灣臺南地方法院檢察署檢察官
　　被　　　告　丙○○
　　　　　　（即周守榮）
　　　　　　　　丁○○
　　　　　　　　戊○○
　　　　　　　　乙○○
　　右　一　人
　　選任辯護人　黃溫信律師
　　　　　　　　徐美玉律師
　　　　　　　　黃紹文律師
　　被　　　告　甲○○
　　選任辯護人　蔡瑜真律師
　　　　　　　　楊惠雯律師
右列被告等因賭博等案件，經檢察官聲請簡易判決處刑（九十一年度偵字第五九一五
號），本院臺南簡易庭認不宜以簡易判決處刑，簽請依通常程序審理，及臺灣臺南地
方法院檢察署檢察官追加起訴（九十二年度偵字第一０三三一號），被告等於準備程
序或審理中自白犯罪，經本院裁定由受命法官逕以簡易判決處刑如左：
    主  文
乙○○、甲○○共同以賭博為常業，各處有期徒刑伍月，如易科罰金，均以佰元折
算壹日。扣案如附表一、附表三編號二至五所示之物品均沒收。
丙○○共同以賭博為常業，處有期徒刑貳月，如易科罰金，以佰元折算壹日。扣案
如附表一、附表三編號二至五所示之物品均沒收。
丁○○、戊○○在公眾得出入之場所賭博財物，各處罰金貳仟元，如易服勞役，以
佰元折算壹日。均緩刑貳年。扣案如附表一、附表三編號一所示之物品均沒收。
    事實及理由
一、本件犯罪事實：乙○○、甲○○、施雪凌、劉憲文（施雪凌、劉憲文部分由本院
    於民國九十三年十月十四日以九十二年度易字第一七六號判決在案）明知未依電
    子遊戲場業管理條例之規定辦理營利事業登記證，不得經營電子遊戲場業，於九
    十一年三月初合夥向王喜玉盤讓址設臺南市○○街九號之「大千遊戲場」後更名
    為「多多龍電子遊戲場」（以下簡稱系爭遊戲場），未依電子遊戲場業管理條例
    向主管機關即臺南市政府辦理營業登記，竟共同基於經營電子遊戲場及常業賭博
    之犯意聯絡，自九十一年三月底起，在系爭遊戲場之公眾得出入之場所，擺設如
    附表一所示之電動玩具與不特定之賭客賭博財物，並謀議由施雪凌以月薪新臺幣
    （下同）二萬八千元至四萬元不等代價僱用與之具有共同常業賭博犯意聯絡之附
    表二所示之人為店員（渠等亦均經本院以九十二年度易字第一七六號判決），負
    責表列工作內容，另由劉憲文指示同有犯意聯絡之某不詳姓名成年男子委派丙○○（九十一年十月十八日更名為周守榮）在系爭遊戲場偽裝成一般客人，負責在
    現場為賭客兌換代幣或現金。其賭法為賭客得持現金向附表二所示櫃檯人員或丙○○兌換代幣，賭客依分數押注，押中可得倍數不等之分數，再以贏得之分數依
    比例退出代幣，賭客再以一百七十個代幣五百元之代價向丙○○換取現金，否則
    所下賭注即歸乙○○、甲○○、施雪凌、劉憲文等人贏得，乙○○、甲○○、施
    雪凌及劉憲文等人即以此方式牟利，並與丙○○、洪珮菁、黃瓊瑤、張銘仁、穆
    淑惠、陳曙光、李振生、陳珓鋒共同以之為常業。嗣九十一年六月三日晚上九時
    許，戊○○、丁○○前往該處把玩電動玩具，推由丁○○持八百五十枚代幣，欲
    向丙○○兌換二千五百元現金，丙○○甫交付二千元，尚餘五百元未給付之際即
    為警員黃文龍當場查獲，並扣得乙○○、甲○○、施雪凌、劉憲文所有附表一所
    示之電動機具及附表三所載之物。案經臺南市警察局第一分局報請臺灣臺南地方
    法院檢查署檢察官偵查後聲請簡易判決處刑，及同署檢察官追加起訴。
二、前揭犯罪事實，有下列事證足資證明：
  (一)被告乙○○、甲○○部分：
  1.被告乙○○、甲○○於本院審理中為認罪之表示（本院卷(二)第一０二頁）。
  2.同案被告劉憲文於偵訊中之供述（偵他卷第九十六、九十七頁）。
  3.同案被告施雪凌及附表二所示之人於警詢、偵查及本院調查時之供詞（警卷第二
    、十七、二二、二五、二七、二九、三一頁；偵查卷第十三頁背面至二０頁、第
    三九頁、本院卷(一)第四八至五三頁）。
  4.被告丙○○於偵、審中之證詞（偵查卷第十三頁背面、九十、九十一頁；本院卷
    (二)第四十二至四十八頁）。
  5.證人陳家雄警詢、偵訊時之陳述（見偵他卷第十六、二十五、二十六頁）。
  6.臺南市政府電子遊戲場業級別證、臺南市政府營利事業登記證、附表二所示被告
    之考勤表七張、排休表影本六張（見警卷第三十八至三十九、六十五至七十三頁
    ）。
  7.扣案如附表一、三所示之物。
  (二)被告丙○○部分：
  1.被告丙○○於偵訊中自白及審理中為認罪之表示（偵查卷第五十三至五十五頁；
    本院卷(一)第一五一頁）。
  2.被告丁○○、戊○○之證詞（警卷第一一至一四頁、偵查卷第一一至一三頁、本
    院卷(二)二十三至三十四頁）。
  3.證人即警員黃文龍於本院調查時之證述（本院卷(一)第六０至六一頁）。
  4.附表二所載之同案被告於警詢、偵查及本院調查時之供述（見警卷第十四、二十
    九頁、偵查卷第十八、十九頁、本院卷(一)第八十八至九十六頁）。
  5.扣案如附表一、三所示之物。
  (三)被告丁○○、戊○○部分：
  1.被告丁○○、戊○○於警詢、偵訊及本院審理時自白犯罪（警卷第十一至十四頁
    、偵查卷第十至十二頁、本院卷(一)第一五０頁）。
  2.被告丙○○警詢、偵訊及本院審理中之供詞（警卷第七至十頁；偵查卷第五十三
    至五十五頁；本院卷(二)第頁）。
  3.證人即警員黃文龍於本院之證詞（本院卷(一)第六０至六一頁）。
  4.扣案如附表一、三之物。
三、沒收：
  (一)扣案如附表一所示之電動機具九十二臺（含ＩＣ板一百七十片）均係供被告乙○○、甲○○、丙○○與同案被告施雪凌、劉憲文等與賭客對賭財物之機具，為當
    場賭博之器具，應依刑法第二百六十六條第二項宣告沒收。
  (二)附表三編號一之現金二千元乃被告丁○○、戊○○共同以八百五十枚代幣向被告
    丙○○兌換代幣所獲得之財物，已交付被告丁○○收執，為被告丁○○、戊○○
    因犯罪所得之物，爰依刑法第三十八條第一項第三款之規定宣告沒收。
  (三)被告丙○○係為系爭遊戲場在現場為他人兌換現金，則扣案如附表三編號二所示
    之鑰匙（海鳥）一支為供被告丙○○儲放代幣之櫃子之鑰匙，編號三至五所示之
    代幣即均屬系爭遊戲場經營者所有，供被告乙○○、甲○○、同案被告施雪凌、
    劉憲文及指示被告丙○○前往系爭遊戲場兌換代幣及現金之不詳姓名年籍之成年
    男子共犯賭博罪所用或預備之物，併依刑法第三十八條第一項第二款之規定宣告
    沒收。
四、依刑事訴訟法第四百四十九條第一項、第四百五十條第一項、第四百五十四條第
    二項、第四百五十五條之一第二項，電子遊戲場業管理條例第二十二條、第十五
    條，刑法第十一條前段、第二十八條、第二百六十七條、第二百六十六條第一項
    前段、第二項、第五十五條、第四十一條第一項前段、第四十二條第二項、第七
    十四條第一款、第三十八條第一項第二、三款，罰金罰鍰提高標準條例第一條前
    段、第二條，逕以簡易判決處刑如主文。
五、本件判決係於被告丙○○、丁○○、戊○○、乙○○、甲○○表明願受科刑範圍
    及檢察官表明就被告丙○○、丁○○、戊○○科刑範圍內處刑，依刑事訴訟法第
    四百五十五條之一第二項之規定，被告等均不得上訴；檢察官就被告丙○○、丁○○、戊○○部分不得上訴，就被告乙○○、甲○○部分，如不服本判決，得自
    收受簡易判決送達之日起十日內提起上訴。
中      華      民      國    九十四    年      一      月    二十五    日
                                    臺灣臺南地方法院刑事第三庭
                                          法  官   莊玉熙
右正本證明與原本無異。
如不服本判決，應於判決送達後十日內向本院提出上訴狀( 應附繕本 )。
                                          書記官   陳靜娟
中      華      民      國    九十四    年      一      月    二十五    日
附錄本案論罪科刑法條：
電子遊戲場業管理條例第二十二條：
違反第十五條規定者，處行為人一年以下有期徒刑、拘役或科或併科新臺幣五十萬元
以上二百五十萬元以下罰金。
刑法第二百六十六條：
在公共場所或公眾得出入之場所賭博財物者，處一千元以下罰金。但以供人暫時娛樂
之物為賭者，不在此限。
當場賭博之器具與在賭臺或兌換籌碼處之財物，不問屬於犯人與否，沒收之。
刑法第二百六十七條：
以賭博為常業者，處二年以下有期徒刑，得併科一千元以下罰金。
附表二：
┌──┬────┬──────────┬───────┬────────┐
│編號│  姓名  │開始上班之日（民國）│薪水（新臺幣）│     職務       │
├──┼────┼──────────┼───────┼────────┤
│ 一 │ 穆淑惠 │九十一年三月二十八日│約三萬三千元  │晚班櫃檯人員，負│
│    │        │                    │              │責兌換代幣      │
├──┼────┼──────────┼───────┼────────┤
│ 二 │ 黃瓊瑤 │九十一年三月底      │二萬八千元    │早班櫃檯，負責兌│
│    ││                    │              │換代幣          │
├──┼────┼──────────┼───────┼────────┤
│ 三 │ 陳曙光 │九十一年三月十八日  │約三萬一千元  │早班外場人員，負│
│    │        │                    │              │責環境及機臺清潔│
│    │        │                    │              │、服務客人      │
├──┼────┼──────────┼───────┼────────┤
│ 四 │ 李振生 │九十一年三月二十八日│三萬元        │晚班外場人員，負│
│    │        │                    │              │責環境清潔及提供│
│    │        │                    │              │客人飲料       │
├──┼────┼──────────┼───────┼────────┤
│ 五 │ 張銘仁 │九十一年三月底      │約三萬三千元  │外場工作，負責環│
│    │        │                    │              │境與機臺清潔、服│
│    │        │                    │              │務客人          │
├──┼────┼──────────┼───────┼────────┤
│ 六 │ 洪珮菁 │九十一年四月十九日  │約三萬三千元  │晚班櫃檯人員，負│
│    │        │                    │              │責兌換代幣      │
├──┼────┼──────────┼───────┼────────┤
│ 七 │ 陳珓峰 │九十一年五月中旬    │四萬元        │機臺維修技師    │
│    │        │                    │              │                │
└──┴────┴──────────┴───────┴────────┘
附表三：
┌───┬──────────┬─────────┬─────────┐
│編  號│      物品名稱      │   數       量    │  備    註        │
├───┼──────────┼─────────┼─────────┤
│  一  │  現金              │   新臺幣二千元   │  賭    資        │
├───┼──────────┼─────────┼─────────┤
│  二  │鑰匙（海鳥）      │   一支           │被告乙○○、甲○○│
├───┼──────────┼─────────┤及同案被告施雪凌、│
│  三  │  手提袋內代幣      │   五百九十五枚   │劉憲文共有。      │
├───┼──────────┼─────────┤                  │
│  四  │  木櫃內代幣        │   九千二百枚     │                  │
├───┼──────────┼─────────┤                  │
│  五  │  現場查獲代幣      │   八百五十枚     │                  │
└───┴──────────┴─────────┴─────────┘
